---
output: pdf_document
geometry: "left=1cm,right=1cm,top=3cm,headheight=1cm,bottom=2cm"
header-includes:
   \usepackage{caption}
   \usepackage{xcolor}
   \usepackage[most]{tcolorbox}
   \usepackage{graphicx}
   \usepackage{fancyhdr}
   \pagestyle{fancy}
   \usepackage[T1]{fontenc}
   \usepackage{tgbonum}
   \usepackage{hyperref}
   \hypersetup{
    colorlinks=true,
    linkcolor=blue,
    filecolor=magenta,      
    urlcolor=blue,
   }
---

<!-- tinytex::install_tinytex() -->

<!-- Remover linea separadora del header -->

\renewcommand{\headrulewidth}{0pt}

<!-- Cambiar nombre de la Table of Contents -->

\renewcommand\contentsname{\huge{Índice}}

<!-- Eliminar formato de la Table of Contents -->
<!-- Lo que buscaba era sacar el numero de pagina -->

\addtocontents{toc}{\protect\thispagestyle{empty}}

<!-- Titulos de las tablas modificando el caption -->

\captionsetup[table]{
   labelformat=empty,
   font={Large, bf, color=white},
   box=colorbox,
   boxcolor=black
}

<!-- Opciones de tcolorbox, usado para separar las Familias -->

\tcbset{
    frame code={}
    center title,
    left=0pt,
    right=0pt,
    top=0pt,
    bottom=0pt,
    colback=black,
    colframe=white,
    width=\dimexpr\textwidth\relax,
    enlarge left by=0mm,
    boxsep=5pt,
    arc=0pt,outer arc=0pt,
}

<!-- Caratula -->

\begin{titlepage}
   \begin{center}
   \includegraphics[height=3cm]{img/logo.jpg} \\
   \Huge{\textbf{Catálogo Supermercado}} \\
   \LARGE{Noviembre 2020} \\
   \vspace{1cm}
   \includegraphics{img/caratula.jpg}
   Supermercado S.R.L\\
   Calle ABC 1214 - Rosario - Santa Fe\\
   email@gmail.com\\
   000 000-0000 / 000 000-0000\\
   \url{www.paginadeinternet.com.ar}
   \end{center}
\end{titlepage}

<!-- Insertar Indice (con salto de pagina cuando termina) -->
\tableofcontents\label{toc}
\newpage

<!-- Elimino valores por defecto del encabezado y pie de pagina -->
<!-- Los mismos seran modificados en el futuro -->
\fancyhead[]{}
\fancyfoot[]{}

<!-- Inicio conteo de numero de pagina -->
\setcounter{page}{1}

```{r setup, include=FALSE}
knitr::opts_chunk$set(echo = FALSE, message = FALSE, warning = FALSE)
```

```{r cargar-librerias}
library(knitr)
library(readxl)
library(magrittr)
library(dplyr)
library(tidyr)
library(stringr)
library(kableExtra)
library(gridExtra)
library(rlang)
```

```{r leer-datos}
# Los productos se dividen en FAMILIAS
# y cada FAMILIA esta dividida en CATEGORIAS

# El archivo nombres_familias.xlsx contiene:
# Codigo de la FAMILIA
# Nombre de la FAMILIA
# Este archivo se usara en el nombre de las secciones (usadas para el Indice)

nombres_familias <- 
   read_xlsx(
      "data/nombres_familias.xlsx",
      col_types = c("text", "text")
   )

# El archivo nombres_categorias.xlsx contiene:
# Codigo de la FAMILIA
# Codigo de la CATEGORIA
# Nombre de la CATEGORIA
# Este archivo se usara en el caption de las tablas

nombres_categorias <- 
   # Leer el archivo
   read_xlsx(
      "data/nombres_categorias.xlsx",
      col_types = c("text", "text", "text")
      )

# El archivo precios_productos.xlsx contiene:
# Codigo del PRODUCTO 
# (Compuesto por: Codigos de FAMILIA, CATEGORIA y PRODUCTO)
# DESCRIPCION: Nombre del PRODUCTO
# PRECIO: Precio del Producto
# Este archivo se usara para crear las tablas
# OPCIONAL: Crear una columna que indique si el producto debe
# ser listado en el catalago que tome valores 1 y 0 (presente-ausente)

precios_productos <- read_xlsx("data/precios_productos.xlsx") %>% 
   # Aplico filtros a los datos.
   # En este caso particular, a veces se dejan placeholders
   # con celdas vacias para agregar mas productos en el futuro.
   filter(!is.na(CODIGO)) %>% 
   # Por como esta diseñado el codigo de producto, puedo extraer
   # todos los codigos en distintas columnas usando separate
   separate(
      col = CODIGO, 
      into = c("FAMILIA", "CATEGORIA", "PRODUCTO"),
      sep = " ",
      remove = FALSE
    ) %>% 
   # Redondeo la columna precio, y le agrego el signo $
   mutate(
      PRECIO = str_c("$", sprintf("%.2f", round(PRECIO,2)))
      ) %>% 
   # Agrego el nombre de las familias
   left_join(nombres_familias) %>% 
   # Agrego el nombre de las categorias
   left_join(nombres_categorias)
```

```{r loop-familias}
# Listado de FAMILIAS
lista_familias <- as.character(unique(precios_productos$FAMILIA))

out = NULL
for (i in lista_familias){
  out = c(out, knit_expand('2-familia.rmd'))
}
```

`r paste(knit(text = out), collapse = '\n')`
