---
title: "Radios Censales y otras yerbas"
author: "Lautaro Cantar"
date: "3/12/2021"
output: html_document
---

```{r setup, include=FALSE}
knitr::opts_chunk$set(echo = TRUE,
                      warning = FALSE,
                      message = FALSE)
```

# 1. Arranquemos

Lo primero que vamos a hacer es bajar o cargar los paquetes en cuestión. Vamos a usar a los viejos y conocidos `tidyverse` y `ggplot2` y nuestras vedettes `sf` y `leaflet`.

```{r, warning=FALSE, message=FALSE}
# Instalamos los paquetes si no están instalados en nuestras computadoras
# install.packages("tidyverse")
# install.packages("ggplot2")
# install.packages("sf")
# install.packages(leaflet)

# Carga de los paquetes a utilizar
library(tidyverse)
library(ggplot2)
library(sf)
library(leaflet)
```

Ahora si, a bajar los datos que nos reunen a todos hoy acá. Pueden entrar a este [link](https://www.indec.gob.ar/indec/web/Institucional-Indec-Codgeo) y descargar los datos de la Provincia de Santa Fe. Van a bajar un `.zip`, lo extraen y ya pueden trabajar con el... o bajan los datos del Github donde los subí a la carpeta `datos`:

```{r}
# Abriendo el shp
radios_santa_fe <- st_read("datos/Codgeo_Santa_Fe_con_datos/Santa_Fe_con_datos.shp") 
```

Acá tenemos dos opciones: o mapeamos primero y exploramos los datos primero o al revés. Vamos por la segunda opción porque algo ya vimos cuando abrimos los datos hace un ratito:

¿Qué tienen estos datos para mostrarnos?

```{r}
# Exploración inicial de datos
summary(radios_santa_fe)
```

Aquí vemos que el archivo `radios_santa_fe` tiene las siguientes variables:

* `toponimo_i`: Identificación única propia del archivo
* `link`: ID del Radio Censal 
* `varon`: cantidad de varones en dicho radio censal
* `mujer`: cantidad de mujeres en dicho radio censal
* `totalpobl`: población total 
* `hogares`: cantidad total de hogares
* `viviendasp`: total de viviendas particulares
* `viv_part_h`:  total de viviendas particulares habitadas
* `geometry`: información geográfica que utiliza R para hacer la visualización del mapa.

El siguiente paso será visualizar los radios censales de la Provincia de Santa Fe. Para dicha tarea hay una gran variedad de paquetes en R que responden a distintas necesidades. Se puede usar el paquete `ggplot2` para las visualizaciones estáticas o el paquete `leaflet` para las visualizaciones dinámicas. Hay muchas opciones más, estas son mis preferidas personales. 

# 2. _Mapiemos_ (?)

Vayamos primero con `ggplot2`:

```{r, warning=FALSE, message=FALSE}

ggplot() + 
  geom_sf(data = radios_santa_fe) +
  labs(title = "Radios Censales de la Provincia de Santa Fe",
         subtitle = "Fuente: INDEC")
```

Ahora a `leaflet`:

```{r}
# Le cambiamos la CRS para que leaflet lo pueda leer sin problemas
radios_santa_fe <- st_transform(radios_santa_fe, crs = 4326)

# A mapear!
leaflet() %>% 
  addTiles() %>% 
  addPolygons(data = radios_santa_fe)
```

También podemos empezar a tunear nuestros mapas interativos: le cambiamos el color y le agregamos un pop-up

```{r}
leaflet() %>%
     addTiles() %>%
     addProviderTiles("CartoDB.Positron") %>%
     # Mapeando los poligonos de Santa Fe
     addPolygons(data = radios_santa_fe,
                 color = "grey", 
                 weight = 1,
                 smoothFactor = 0.5,
                 opacity = 1.0, 
                 popup = ~link)

```

Y ahora coloreamos en base a la población:

```{r}

radios_santa_fe <- radios_santa_fe %>%
  filter(totalpobl > 1 & totalpobl < 4500)

pal <- colorNumeric(
  palette = "Blues",
  domain = radios_santa_fe$totalpobl)


leaflet() %>%
  addTiles() %>%
  addProviderTiles("CartoDB.Positron") %>%
  # Mapeando los polígonos de Rosario
  addPolygons(data = radios_santa_fe,
              color = ~pal(totalpobl), 
              weight = 2,
              smoothFactor = 0.5,
              opacity = 1.0, 
              popup = ~paste("ID:", link, "<br>",
                             "Total Población:", totalpobl))

```

# 3. Creemos información!

## 3.1 Con puntos

Una de las cosas que podemos hacer para enriquecer los datos de radios censales o construir información en base a los radios censales es, por ejemplo, utilizar información geográfica de distintas fuentes y en distintos formatos, según las preguntas que querramos contestar. Por ejemplo, una pregunta que podemos hacernos es:

_*¿Es la distribución de contenedores de basura equitativa para cada uno de los habitantes de Rosario*_

Para eso vamos a trabajar con información del sitio de [Datos Abiertos de la Municipalidad de Rosario](https://datos.rosario.gob.ar/), más específicamente con datos de [Contenedores de residuos domiciliarios](https://datos.rosario.gob.ar/dataset/contenedores-de-residuos-domiciliarios). Vamos a bajar los datos directamente a nuestro dataset que llamaremos (muy originalmente) `contenedores`.

```{r}
contenedores <- read.csv("https://datos.rosario.gob.ar/sites/default/files/contenedores_de_residuos_domiciliarios_json3_1.csv")

summary(contenedores)
```

Cuando empezamos a jugar con los datos, vemos que tiene una columna que se llama `GEOJSON` pero que no es JSON y está muy complicado sacar las coordenadas. Pero con un poco de magia, vamos a hacer lo posible para extraer todo lo que necesitamos.

```{r}
contenedores <- contenedores %>% 
  mutate(GEOJSON = str_remove_all(GEOJSON, "[\", {, }, \\[, \\],:]" ),
         GEOJSON = str_remove_all(GEOJSON, "typeFeaturepropertiesgeometrytypePointcoordinates" )) %>%
  separate(GEOJSON, sep = "-", c(NA, "long", "lat")) %>% 
  mutate(lat = - as.numeric(lat),
         long = - as.numeric(long),
         direccion_completa = paste(calle, altura))


```

Y ahora, veamos como quedan esos puntos de los `r nrow(contenedores)` contenedores en la Ciudad de Rosario! Para eso vamos a usar la función 

```{r}

leaflet() %>% 
  addTiles() %>% 
  addCircleMarkers(data = contenedores, 
                   lat = ~lat, 
                   lng = ~long, 
                   radius = 1,
                   popup = ~direccion_completa)


```

Ahora, nos podemos preguntar: ¿cuántos contenedores hay por radio censal? Una forma de saber eso, es hacer una _intersección_ entre dos archívos geográficos. Para eso vamos a tener que convertir el dataset `contenedores` en un dataset geográfico. 

```{r}
contenedores_shp <- contenedores %>% 
  filter(!is.na(lat) & !is.na(long)) %>% 
  st_as_sf(coords = c("long", "lat"), 
           crs = 4326)

class(contenedores_shp)
```

También vamos a aprovechar y nos quedamos solo con los radios censales de Rosario, que empiezan con el número _"82084"_.

```{r}
radios_rosario <- radios_santa_fe %>% 
  filter(str_detect(link, "82084"))
```

Antes de hacer la intersección, debemos considerar que ambos archivos deben tener la misma proyección:

```{r}
# Controlando que tengan la misma proyeccion
st_crs(radios_rosario)
st_crs(contenedores_shp)
```

Dado que ambos archivos geográficos tienen la misma proyección, hagamos la intersección! Para eso vamos a utiizar la función `st_intersection` del paquete `sf`. Una aclaración: los dos archivos tienen que ser archivos geográficos. Nuestra intersección se va a llamar `interseccion_contenedores`.

```{r, warning=FALSE, message=FALSE}
# Creando la interseccion
interseccion_contenedores <- st_intersection(radios_rosario, contenedores_shp)

interseccion_contenedores <- interseccion_contenedores %>% 
  group_by(link) %>% 
  tally() %>% 
  as.data.frame()
```

Hagamos ahora la unión con el archivo `radios_rosario`.

```{r, message=FALSE, warning=FALSE}
radios_rosario <- radios_rosario %>% 
  left_join(interseccion_contenedores %>% 
              select(link, n))

radios_rosario <- radios_rosario %>%
  mutate(n = as.numeric(n)) %>% 
  mutate(n = case_when(is.na(n) ~ 0,
                       TRUE ~ n))

# Definimos la paleta de colores
pal <- colorNumeric(
  palette = "Blues",
  domain = radios_rosario$n)

# Hacemos el mapa
leaflet() %>%
  addTiles() %>%
  addProviderTiles("CartoDB.Positron") %>%
  # Mapeando los polígonos de Rosario
  addPolygons(data = radios_rosario,
              color = ~pal(n), 
              weight = 1, 
              smoothFactor = 1,
              stroke = 0.1, 
              fillOpacity = 0.75,
              popup = ~as.character(n)) 

```

Por último, veamos cuántos contenedores hay por persona en cada radio censal!

```{r}
radios_rosario <- radios_rosario %>% 
  mutate(personas_por_contenedor = totalpobl / n )

summary(radios_rosario$personas_por_contenedor)
```

Y ahora lo vemos en un nuevo mapa!

```{r}
radios_rosario <- radios_rosario %>% 
  filter(personas_por_contenedor < 3000)

# Definimos la paleta de colores
pal_contenedores <- colorNumeric(
  palette = "Reds",
  domain = radios_rosario$personas_por_contenedor)

# Hacemos el mapa
leaflet() %>%
  addTiles() %>%
  addProviderTiles("CartoDB.Positron") %>%
  # Mapeando los polígonos de Rosario
  addPolygons(data = radios_rosario,
              color = ~pal_contenedores(personas_por_contenedor), 
              weight = 1, 
              smoothFactor = 1,
              stroke = 0.1, 
              fillOpacity = 0.75,
              popup = ~as.character(personas_por_contenedor)) 
```

