---
title: "Menos for, más purrr"
author: "Nacho Evangelista"
date: "18 de Febrero de 2021"
output: 
  html_document:
    theme: journal
    highlight: tango
---

```{r setup, include=FALSE}
knitr::opts_chunk$set(echo = FALSE, results = 'markup', comment="")
```

```{r, warning=FALSE, message=FALSE}
library(dplyr)
library(purrr)
library(tidyr)
library(ggplot2)
options(tibble.print_max = 10)
```

# Listas

## ¿Cómo se definen?

```{r listas-1, echo=TRUE}
animalitos <- list(
  animales = c("perro", "gato", "elefante", "vaca"),
  acciones = c("ladrar", "maullar", "barritar", "mugir"),
  nombres = list("Dalmata" = "Pongo", "Marley"),
  5)
```

```{r listas-2, echo=TRUE}
str(animalitos)
```

```{r listas-3, echo=TRUE}
names(animalitos)
```

## ¿Cómo se accede a sus elementos?

```{r listas-4, echo=TRUE}
animalitos[["animales"]]
```

```{r listas-5, echo=TRUE}
animalitos$acciones
```

```{r listas-6, echo=TRUE}
animalitos$"nombres"
```

```{r listas-7, echo=TRUE}
animalitos[[1]]
```

```{r listas-8, echo=TRUE}
animalitos[[4]]
```

# Purrr

## Operaciones vectorizadas

Muchas operaciones de \texttt{R} funcionan en forma vectorizada; aplicadas a vectores, algunas funciones se aplican elemento a elemento (una suerte de iteración)
```{r op-vectorizada-1, echo=TRUE}
v <- c(2,5,7)
exp(v)
```

Muchas funciones no tienen esa capacidad
```{r op-vectorizada-2, echo=TRUE,results='hold'}
meses <- c("Ene","Feb","Mar","Abr","May","Jun",
           "Jul","Ago","Sep","Oct","Nov","Dic")
which(meses=="Sep")
which(meses==c("Sep","Ene"))
```

## Función map

Apliquemos algunas funciones a nuestra lista de animalitos
```{r map-1, echo=TRUE}
map(animalitos,typeof)
```

```{r map-2, echo=TRUE}
map(animalitos,length)
```

También podemos usar \texttt{purrr} con vectores
```{r map-3, echo = TRUE}
v <- c(1,3)
map(v,rnorm)
```

```{r map-4, echo = TRUE}
# agregamos parámetros adicionales de la función rnorm
v <- c(1,5)
map(v,rnorm,mean=4,sd=2)
```

### Especificando el tipo de salida

Si la función que aplicamos devuelve un único elemento, podemos usar las variantes map_lgl, map_int, map_dbl o map_chr y obtener un vector como resultado
```{r map-5, echo=TRUE}
map_chr(animalitos,typeof)
```

```{r map-6, echo=TRUE}
map_int(animalitos,length)
```

### Funciones propias

Además de usar funciones predefinidas, podemos definir nuestras propias funciones
```{r map-funciones-1, echo=TRUE}
sumar_diez <- function(x) return(x+10)
map_dbl(c(-10,4,7),sumar_diez)
```

```{r map-funciones-2, echo = TRUE}
map_dbl(c(-10,4,7),function(x) return(x+10))
```

```{r map-funciones-3, echo = TRUE}
# función anónima (el argumento es siempre .x)
map_dbl(c(-10,4,7), ~.x+10) 
```

La definición de una función anónima permite ser más explícito en el pasaje de parámetros
```{r map-funciones-4, echo = TRUE}
v <- c(1,5)
map(v,~rnorm(.x,mean=4,sd=2)) # el argumento es siempre .x!
```

Comparar con
```{r map-funciones-5, echo = TRUE, eval = FALSE}
v <- c(1,5)
map(v,rnorm,mean=4,sd=2)
```

También podemos hacer
```{r map-funciones-6, echo = TRUE}
v <- c(1,8)
map(v,~rnorm(n=2,mean=.x,sd=1)) # el argumento es siempre .x!
```

## Dos argumentos

Queremos extraer las primeras \texttt{n} letras de algunas palabras, donde \texttt{n} es una cantidad variable
```{r map2-ejemplo-1, echo=TRUE}
palabras <- c("recorcholis","nacimiento","rosedal","artista","ion")
cantidad_letras <- c(2,1,3,2,2)
# los argumentos son .x y .y
map2_chr(palabras,cantidad_letras,~substr(.x,1,.y)) 
```

Queremos generar dos secuencias de fechas
```{r map2-ejemplo-2, echo=TRUE}
inicio <- as.Date(c("2018-01-03","2019-03-06"))
fin <- as.Date(c("2018-01-06","2019-03-08"))
map2(inicio,fin,~seq.Date(.x,.y,by="1 day"))
```

```{r lista-dataframe-1, echo=TRUE}
pelis <- tibble(
cancion = c("Strange Things", "Life is a Highway", "I'm a Believer"),
autor = c("Randy Newman", "Rascal Flatts", "Smash Mouth"),
pelicula = c("Toy Story", "Cars", NA)
)
```

```{r lista-dataframe-2, echo=TRUE}
typeof(pelis)
```

```{r lista-dataframe-3, echo=TRUE}
as.list(pelis)
```

```{r lista-dataframe-4, echo=TRUE}
map_chr(pelis,typeof)
```

```{r lista-dataframe-5, echo=TRUE}
map_int(pelis,~sum(is.na(.x)))
```

# Dataframes anidados

¿Cómo se construyen las columnas lista y los dataframes anidados?

- En la definición del `tibble`
- Usando `nest` (y `group_by`)
- Como resultado de una operación.

## I. En la definición del tibble

```{r columnas-lista-1, echo=TRUE}
T1 <- tibble(
  v1 = 1:3,
  v2 = c("a","b","c"),
  v3 = list(c("A","B","C")),
  v4 = 10
)
```


```{r columnas-lista-2, echo=TRUE, eval=FALSE}
# va a dar error
T2 <- tibble(
  v1 = 1:3,
  v2 = c("a","b","c"),
  v3 = list(c("A","B","C"),"B")
)
```

```{r columnas-lista-3, echo=TRUE}
T3 <- tibble(
  v1 = 1:3,
  v2 = c("a","b","c"),
  v3 = list(c("A","B","C"),"perro",5)
)
```

```{r columnas-lista-4, echo=TRUE}
T4 <- tibble(
  v1 = 1:3,
  v2 = c("a","b","c"),
  v3 = list(rnorm(1),rnorm(10),rnorm(100))
)
```

```{r columnas-lista-5, echo=TRUE}
animalitos <- list(animales = c("perro","gato","elefante","vaca"),
               acciones = c("ladrar","maullar","barritar","mugir"),
               nombres = list(c("Pongo","Marley","Golfo"),
                              c("Pelusa","Tom"),
                              c("Tantor","Dumbo"),
                              c("Oscar")))

as_tibble(animalitos)
```

## II. Usando nest

```{r}
options(width = 60)
head(mtcars)
```

```{r nested-dataframes-1, echo=TRUE}
mtcars %>%
  group_by(gear,carb) %>%
  nest()
```

```{r nested-dataframes-2, echo=TRUE}
mtcars %>%
  nest(datos = !c(gear,carb))
```

## III. Como resultado de una operación

Queremos unir estas dos tablas reemplazando los códigos del casting por los personajes.
```{r ejemplo-separarfilas-1, echo = TRUE}
peleas <- tibble::tribble(
 ~pelea, ~horario,                      ~casting,
      1,  "20:30",        "gsf901,fez195,yfm179",
      2,  "20:50",               "thf028,yfm179",
      3,  "19:40", "jfa348,fez195,gky651,wpx281",
      4,  "21:00",               "thf028,fez195")
```

```{r ejemplo-separarfilas-2, echo = TRUE}
luchadores <- tibble::tribble(
   ~codigo,           ~nombre,
  "gsf901",  "Vicente Viloni",
  "thf028",     "Hip Hop Man",
  "wpx281",         "La Masa",
  "fez195", "Fulgencio Mejía",
  "jfa348",        "Mc Floyd",
  "phb625",     "Mario Morán",
  "gky651",      "Rulo Verde",
  "yfm179",    "Steve Murphy")
```

```{r ejemplo-separarfilas-3, echo = TRUE}
peleas %>%
  mutate(casting_split = strsplit(casting, split = ",")) %>%
  select(-horario,-casting) %>%
  unnest(casting_split) %>%
  left_join(luchadores, by = c("casting_split" = "codigo"))
```

# Ejemplos

## 1. Identificar el mes

Queremos obtener el número de mes a partir de la abreviatura

```{r ejemplo-meses-1, echo = TRUE}
datos <- tibble::tribble(
 ~id,~dia,  ~mes, ~año,
   1,  15, "Sep", 2019,
   2,   6, "oct", 2021,
   3,   3, "Ene", 2020,
   4,  31, "dic", 2019)
```

Idea

1. Armar un vector con las abreviaturas de los meses
2. Usar la función \texttt{which} junto con \texttt{map}

```{r ejemplo-meses-2, echo=TRUE}
meses <- c("Ene","Feb","Mar","Abr","May","Jun",
           "Jul","Ago","Sep","Oct","Nov","Dic")
```

```{r ejemplo-meses-3, echo=TRUE}
which(meses=="Sep")
```

```{r ejemplo-meses-4, echo=TRUE}
which(meses==c("Sep","Ene"))
```

```{r echo = TRUE}
datos %>%
  mutate(mes_n = map(mes,~which(meses==.x)))
```

```{r echo = TRUE}
datos %>%
  mutate(mes_n = map(mes,~which(toupper(meses)==toupper(.x))))
```

```{r echo = TRUE}
datos %>%
  mutate(mes_n = map_int(mes,~which(toupper(meses)==toupper(.x))))
```

## 2. Secuencia de fechas

Contamos con los movimientos de dos empresas. Interesa tener la serie temporal de eventos para cada empresa y producto. 
```{r ejemplo-fechas-1, echo = TRUE}
datos <- tibble::tribble(
  ~empresa, ~producto,       ~fecha, ~evento,
       "A",      "A1", "02/06/2018",     112,
       "A",      "A1", "06/06/2018",     141,
       "A",      "A1", "13/07/2018",     119,
       "A",      "A2", "01/05/2018",      53,
       "A",      "A2", "04/05/2018",      67,
       "B",      "B1", "01/07/2018",     127,
       "B",      "B1", "05/07/2018",     301,
       "B",      "B1", "10/07/2018",      98,
       "B",      "B1", "11/07/2018",     167)
datos$fecha <- as.Date(datos$fecha,format = "%d/%m/%Y")
```


Idea:

1. Determinar la primera y última fecha de cada grupo
2. Generar una secuencia de fechas (`seq.Date`) para cada grupo y construir una tabla con todas las fechas
3. Unir esta tabla con la original

```{r ejemplo-fechas-2, echo = TRUE}
fechas_todas <- 
  datos %>%
  group_by(empresa, producto) %>%
  summarise(fecha_inicial = min(fecha),
            fecha_final = max(fecha)) %>%
  mutate(fechas = map2(fecha_inicial,
                       fecha_final,
                       ~seq.Date(.x,.y,by="1 day"))) %>%
  select(-fecha_inicial,-fecha_final)
```

```{r ejemplo-fechas-3, echo = TRUE}
fechas_todas %>%
  unnest(fechas) %>%
  left_join(datos, by = c("empresa","producto","fechas" = "fecha"))
```

## 3. Abrir varios archivos a la vez

En el directorio de trabajo hay varios archivos que debemos abrir y leer.

```{r ejemplo-abrirarchivos-1, echo = TRUE, eval = FALSE}
# hay que tener algun archivo csv en el directorio de trabajo
list.files(pattern="archivo")
```

Idea:

1. Listar los archivos y construir un `tibble`
2. Leer cada archivo con `read.csv`
3. _Desanidar_

```{r ejemplo-abrirarchivos-2, echo = TRUE, eval=FALSE}
# hay que tener algun archivo csv en el directorio de trabajo
list.files(pattern="archivo") %>%
  tibble(archivos = .) %>%
  mutate(contenido = map(archivos,read.csv)) %>%
  unnest(contenido)
```

## 4. Múltiples salidas

Queremos analizar frases de canciones y determinar: a) cantidad de palabras, b) cantidad de preposiciones
 
```{r ejemplo-multiplessalidas-1, echo = FALSE}
datos <- tibble::tribble(
               ~banda,                     ~cancion,                                                           ~frase,
    "Los Wachiturros",          "Este es el pasito",                               "El que no hace palmas es un gato",
            "La Base",             "Sabor sabrosón",      "Según la moraleja, el que no hace palmas se deja, se deja",
       "Damas Gratis",           "Me va a extrañar",                          "ATR perro cumbia cajeteala piola gato",
    "Altos Cumbieros",            "No voy a llorar",       "Andy, fijate que volvieron, quienes… los altos cumbieros",
  "Los Pibes Chorros", "Llegamos los Pibes Chorros", "Llegamos los pibes chorros queremos las manos de todos arriba…",
            "La Liga",               "Se re pudrió",                       "El que no hace palmas tiene fama de gato",
       "Los Palmeras",                    "La cola",    "A la una, a la dos, a la one two three four five seven nine")
```

```{r ejemplo-multiplessalidas-1-NO}
options(width = 60)
datos
```

Idea:

1. Definir una función que devuelva ambas cantidades
2. Aplicarla a cada frase

```{r ejemplo-multiplessalidas-3, echo=TRUE}
analizar_frase <- function(cancion){
  preposiciones <- c("a", "ante", "bajo", "cabe", "con", 
                     "contra", "de", "desde", "durante", 
                     "en", "entre", "hacia", "hasta", "mediante", 
                     "para", "por", "según", "sin", "so", "sobre", 
                     "tras", "versus", "vía")
  
  palabras <- strsplit(cancion," ") %>% unlist
  
  cant_palabras <- length(palabras)
  
  cant_preposiciones <- sum(palabras %in% preposiciones)
  
  return(list(cant_palabras = cant_palabras,
              cant_preposiciones = cant_preposiciones))
  }
```

```{r ejemplo-multiplessalidas-4, echo = TRUE}
datos %>%
  mutate(resultado = map(frase,analizar_frase)) %>%
  unnest_wider(resultado)
```

## 5. Múltiples plots {.fragile}

Queremos construir un conjunto de plots mostrando los ajustes de polinomios de distinto orden a los puntos del dataset.

```{r ejemplo-multiplesplots-1, echo = TRUE}
datos <- tibble::tribble(
 ~`x`,  ~`y`,
  211,   184,
  230,   147,
  587,   413,
  414,   252,
  419,   252,
  157,   272,
  327,   158,
  222,   158,
  451,   249,
  296,   127)
```

Idea:

1. Combinamos los datos con cada uno de los posibles órdenes del polinomio
2. `group by` + `nest`
3. Aplicar una función que cree el gráfico utilizando `map`

```{r ejemplo-multiplesplots-2, echo=TRUE}
plots <- crossing(orden = 1:6, datos) %>%
  nest(datos = !orden) %>%
  ungroup() %>%
  mutate(plot = map2(datos, orden,
                     function(.x, .y) {
                       p<-ggplot(.x, aes(x = x, y = y)) +
                         geom_point() +
                         stat_smooth(
                           method = "lm", se = FALSE,
                           formula = y ~ poly(x, degree = .y),
                           colour = "maroon1") + 
                         theme_minimal()
                       return(p)
                     }))
```

```{r ejemplo-multiplesplots-4, echo=TRUE, fig.height=4, warning=FALSE, message=FALSE}
plots$plot[[6]]
```

## 6. K-fold cross validation

```{r ejemplo-cv-1, echo=TRUE}
K <- 3
data <- mtcars %>% 
  mutate(fold = rep(1:K,length.out=nrow(.))) %>% 
  arrange(fold) %>%
  group_by(fold) %>%
  nest() %>%
  mutate(dummy = 1)
```

```{r ejemplo-cv-2, echo=TRUE}
train_test <- data %>% 
  inner_join(data, by="dummy") %>%
  select(-dummy) %>%
  filter(fold.y != fold.x) %>%
  group_by(fold.x) %>%
  summarise(test = list(first(data.x)),
            train = list(bind_rows(data.y)))
```

```{r ejemplo-cv-3, echo=TRUE}
train_test %>%
  mutate(modelo = map(train,~lm(mpg ~ wt,data=.x)),
         pred = map2(modelo,test,~predict(.x,.y)),
         real = map(test,"mpg"))
```


# Extra

## Más de dos argumentos: pmap

```{r pmap-1, echo=TRUE}
bolilleros <- list(1:6,1:50,1:100)
cant <- list(6,5,4)
con_reemplazo <- list(TRUE,FALSE,FALSE)

pmap(list(bolilleros,cant,con_reemplazo),
     ~sample(x = ..1, size = ..2, replace = ..3))
```

## Manejo de errores

```{r possibly-1, echo=TRUE, eval=FALSE}
c(list.files(pattern="archivo"),"archivo_4.csv") %>%
  tibble(archivos = .) %>%
  mutate(contenido = map(archivos,read.csv)) %>%
  unnest(contenido)
```

```{r possibly-2, echo=TRUE, warning=FALSE}
possibly_read.csv <- possibly(read.csv,otherwise = data.frame())

c(list.files(pattern="archivo"),"archivo_4.csv") %>%
  tibble(archivos = .) %>%
  mutate(contenido = map(archivos,possibly_read.csv))
```

