---
title: "Ejemplo de Uso R Markdown - Base cars90"
author: "Base Cars"
date: "Apr 29, 2019"
params: 
  num: !r num
output: 
 html_document:
    toc: true
    toc_float: true
    number_sections: false
    theme: united
    highlight: textmate

    
---

<style type="text/css">

h1.title {
  font-size: 38px;
  text-align: center;
}

</style>
  
<br />  
  
***
<br />  
  
```{r,include=FALSE}

## Librerias, base de datos y wrangling ###

library(tinytex)
library(dplyr)
library(ggplot2)
library(gridExtra)
library(png)
library(grid)
library(leaflet)
library(osmdata)
library(htmlwidgets)
library(webshot)
library(kableExtra)

DB <- read.csv("car90.csv")

DB_Subset <- DB %>% filter(Modelo == num)

Modelo_Subset <- as.character(DB_Subset$Modelo)
Pais.de.Origen <- as.character(DB_Subset$Pais.de.Origen)
Potencia <- as.character(DB_Subset$Caballos.de.Fuerza)
Rendimiento <- as.character(DB_Subset$Rendimiento..millas.galon.)
Radio_de_Giro <- as.character(DB_Subset$Radio.de.Giro)
Peso <- as.character(DB_Subset$Peso)
Precio <- as.character(DB_Subset$Precio..U.S.)
Cat <- as.character(DB_Subset$Categoria)

Subset_Categoria <- DB %>% filter(Categoria == Cat)

Tabla_Dimensiones <- data.frame("Modelo" = Subset_Categoria$Modelo,
                                "Altura en pulgadas" = Subset_Categoria$Altura..pulgadas.,
                                "Largo en pulgadas" = Subset_Categoria$Largo..pulgadas.,
                                "Espacio Equipaje" = Subset_Categoria$Espacio.Equipaje,
                                "Cubiertas" = Subset_Categoria$Cubiertas)
Row <- which(Tabla_Dimensiones$Modelo == Modelo_Subset)

## Graficos + imagenes + mapas (c o web) ####

R_sq <- round(summary(lm(Rendimiento..millas.galon. ~ Caballos.de.Fuerza,data = DB))$r.squared,2)


Grafico1 <- DB %>% ggplot(aes(Caballos.de.Fuerza,Rendimiento..millas.galon.)) +
  geom_point(color = ifelse(DB$Modelo == Modelo_Subset,"red","black"),
             size = ifelse(DB$Modelo == Modelo_Subset,3,1)) +
  geom_smooth(method = lm, se =FALSE, linetype = "dotted", color = "black" ) +
  theme_linedraw() +
  theme_light() +
  ylab("Rendimiento (millas/galon)") +
  xlab("Caballos de Fuerza") +
  annotate("text" , label = paste0("R2 = ",R_sq), x = 75 , y = 16 , size = 4) +
  ggtitle("Relacion Potencia - Rendimiento", subtitle = "El punto rojo indica el modelo buscado") +
  theme(legend.position = "none") +
  geom_segment(aes(x=60,
                   y = DB_Subset$Rendimiento..millas.galon.,
                   xend = DB_Subset$Caballos.de.Fuerza,
                   yend = DB_Subset$Rendimiento..millas.galon.),
               color = "red", linetype = "dotted", size = 1) +
  geom_segment(aes(x=DB_Subset$Caballos.de.Fuerza,
                   y = 15,
                   xend = DB_Subset$Caballos.de.Fuerza,
                   yend = DB_Subset$Rendimiento..millas.galon.),
               color = "red", linetype = "dotted", size = 1) +
  scale_x_continuous(expand = c(0,0)) +
  scale_y_continuous(expand = c(0,0))


R_sq <- round(summary(lm(Rendimiento..millas.galon. ~ Peso,data = DB))$r.squared,2)

Grafico2 <- DB %>% ggplot(aes(Peso,Rendimiento..millas.galon.)) +
  geom_point(color = ifelse(DB$Modelo == Modelo_Subset,"red","black"),
             size = ifelse(DB$Modelo == Modelo_Subset,3,1)) +
  geom_smooth(method = lm, se =FALSE, linetype = "dotted", color = "black" ) +
  theme_linedraw() +
  theme_light() +
  ylab("Rendimiento (millas/galon)") +
  xlab("Peso (Kg)") +
  annotate("text" , label = paste0("R2 = ",R_sq), x = 2000 , y = 16 , size = 4) +
  ggtitle("Relacion Peso - Rendimiento", subtitle = "El punto rojo indica el modelo buscado") +
  theme(legend.position = "none") +
  geom_segment(aes(x=1750,
                   y = DB_Subset$Rendimiento..millas.galon.,
                   xend = DB_Subset$Peso,
                   yend = DB_Subset$Rendimiento..millas.galon.),
               color = "red", linetype = "dotted", size = 1) +
  geom_segment(aes(x=DB_Subset$Peso,
                   y = 15,
                   xend = DB_Subset$Peso,
                   yend = DB_Subset$Rendimiento..millas.galon.),
               color = "red", linetype = "dotted", size = 1) +
  scale_x_continuous(expand = c(0,0)) +
  scale_y_continuous(expand = c(0,0))

### Mapa interactivo con Leaflet ######

bbox <- getbb("Rosario, Santa Fe")

Polig <- getbb("Municipio de Rosario, Santa Fe", format_out = "sf_polygon")

Mapa <- leaflet(Polig, width = "70%") %>%
  addTiles() %>% 
  addMarkers(DB_Subset$Longitud,DB_Subset$Latitud)
  
#  saveWidget(Mapa, "temp.html", selfcontained = FALSE)


```
  

### Disclaimer

Este reporte tiene como objetivo dar informacion acerca de la performance reportada por usuarios del automovil modelo `r Modelo_Subset`, la revista no se hace cargo por cualquier informacion erronea o que contradiga datos del fabricante ni por cualquier problema que surga del uso de la misma por parte de los lectores.


<br />  
<br />  

## Modelo Publicado: `r Modelo_Subset`
<br /> 

**Categoria: `r  Cat`**  
**Precio: `r  Precio` U$S**  
**Pais de Origen: `r  Pais.de.Origen`**  
<br />  

## Datos Tecnicos

<br />  
Potencia: `r  Potencia` CF

Rendimiento: `r  Rendimiento` millas/galon
Peso: `r  Peso` Kg
<br />  
<br />  


#### Figuras 1-a y 1-b
```{r ,echo=FALSE, message=FALSE,fig.width=8,fig.height=5}
grid.arrange(Grafico1,Grafico2, nrow = 1)
```
*Figura 1-a: Rendimiento en función de la potencia, el punto rojo indica donde se encuentra el modelo de auto buscado. Figura 1-b: Rendimiento en función del peso del automovil, nuevamente el punto rojo indica el modelo de auto buscado.*
<br />  
Si se desea mayor detalle técnico recurrir a este  [link](https://www.carkeys.co.uk/guides/different-car-power-outputs-ex)
<br />  

## Medidas y Datos Comerciales
<br />  


```{r,echo=FALSE}
Tabla_Dimensiones%>%
  kable() %>%
  kable_styling()%>%
  column_spec(1:ncol(Tabla_Dimensiones), bold = T) %>%
  row_spec(Row, bold = T, color = "red")
```

<br />  

<br />  
 

## Donde Conseguirlo
```{r echo=FALSE}

#  webshot("temp.html", file = "Rplot.png",
#       cliprect = "viewport")
Mapa
```



